【裁判字號】    97,交訴,139
【裁判日期】    970707
【裁判案由】    業務過失致死
【裁判全文】
臺灣臺中地方法院刑事判決             97年度交訴字第139號
公  訴  人  臺灣臺中地方法院檢察署檢察官
被      告  甲○○
上列被告因業務過失致死案件，經檢察官提起公訴（97年度偵字
第7686號）後，本院合議庭裁定改依簡式審判程序審理後，判決
如下：
    主    文
甲○○從事業務之人，因業務上之過失致人於死者，處有期徒刑
陸月，如易科罰金，以新臺幣壹仟元折算壹日。
    犯罪事實及理由
一、本院認定之犯罪事實、證據及應適用之法條，除證據並所犯
    法條欄一倒數第4 行至第5 行，關於「雖被害人本身為無照
    駕駛，與有過失，此有本署查詢監理單位之列印資料在卷可
    證」之記載，應補充為「雖被害人本身為無照駕駛，且有轉
    彎車不讓直行車先行之違規事實，而與有過失，有本署查詢
    監理單位之列印資料及臺中縣警察局道路交通事故初步分析
    研判表1 份在卷可證」，並補充「上開犯罪事實，業據被告
    於本院審理中供承不諱」之記載、同欄二第9 行，關於「臺
    中縣察察局清水分局」之記載，應更正為「臺中縣警察局清
    水分局」外，餘均與檢察官起訴書之記載相同，茲引用之（
    詳如附件）。
二、依刑事訴訟法第273 條之1 第1 項、第299 條第1 項前段、
    第310 條之2 、第454 條第2 項，道路交通管理處罰條例第
    86條第1 項，刑法第276 條第2 項、第62條前段、第41條第
    1 項前段，刑法施行法第1 條之1 第1 項、第2 項前段，判
    決如主文。
中    華    民    國    97    年    7     月    7     日
                  刑事第九庭  法   官  楊萬益
以上正本證明與原本無異。
如不服本判決，應於收受送達後10日內向本院提出上訴書狀（應
敘述具體理由並附繕本）。
上訴書如未敘述理由，應於上訴期間屆滿後20日內補提理由書於
本院。
                               書記官   譚系媛
中    華    民    國    97    年    7     月    7     日
附  件：
臺灣臺中地方法院檢察署檢察官起訴書
                                      97年度偵字第7686號
    被      告  甲○○  男  46歲（民國○○年○月○日生）
                        住臺中縣龍井鄉○○路○段223巷7號
                        居臺中市○○○街6號
                        居臺中市○○路○段182號7-7
                        國民身分證統一編號：Ｚ000000000號
上列被告因過失致死案件，業經偵查終結，認應提起公訴，茲將
犯罪事實及證據並所犯法條分敘如下：
        犯罪事實
一、甲○○前於民國93年3 月22日因偽造文書案件，經臺灣臺中
    地方法院以93年度沙簡字第27號判決有期徒刑4 月，甫於93
    年4 月22日執行完畢。其原係職業小客車司機，以駕駛職業
    小客車載客營利為業。嗣於96年7 月9 日因酒後駕駛車輛，
    為主管機關吊扣其駕駛執照，惟仍續行從事載客營利業務，
    為從事業務之人。甲○○於97年3 月9 日上午9 時50分許，
    駕駛車牌號碼993 ─NL號營業小客車搭載1 位法號「達恕」
    之師父，沿臺中縣沙鹿鎮鎮○路由北往南方向行駛，行經鎮
    ○路與福幼街交岔路口，本應注意車前狀況，隨時採取必要
    之安全措施，且行經號誌為閃光黃燈之路口時，應減速接近
    ，注意安全小心q 過。而依當時情形，並無不能注意之情事
    ，竟疏於注意，於通過上開閃光黃燈之交岔路口時，並未減
    速行駛，亦未留意車前狀況，適同一時、地，陳王理無照騎
    乘車牌號碼SQN-41 2號之輕機車，沿相同路段相同方向行駛
    欲左轉北勢二街，遭甲○○所駕駛之上開自小客車之右前保
    險桿及擋風玻璃撞及，陳王理人車倒地，因而受有頭部外傷
    ，經送醫救治後仍因頭部外傷致臚內出血等傷害，延於97年
    3 月10 日13 時40分許死亡。甲○○於肇事後，在其過失肇
    事犯罪尚未被有偵查犯罪職權之公務員發覺前，向前往車禍
    現場處理之臺中縣警察局清水分局警員坦承肇事，並願接受
    裁判。
二、案經陳王理之子乙○○告訴偵辦。
        證據並所犯法條
一、訊據被告甲○○固不否認於上開時、地發生車禍肇事致陳王
    理死亡之情事，惟矢口否認有過失之情事，辯稱：伊在路口
    閃黃燈，陳王理直接從我的車頭撞過來…云云。惟查，被告
    於本署相驗訊問時坦承：伊行駛時路口前方為閃黃燈，且以
    時速50公里之時速前進，而伊於十字路口就看到死者，死者
    橫衝直撞，伊到路口時死者就撞過來…等語。準此，被告至
    閃黃燈之路口時還以時速50公里之速度前進，並未減速接近
    注意安全小心通過。且被告在碰撞之前即有注意被害人，足
    徵，被告根本未注意前方路況及前方閃黃燈號誌應減速慢行
    。故被告所辯無過失之詞，並不可採。此外，並有道路交通
    事故現場圖、道路交通事故調查報告表（一）（二）、照片
    8 紙及臺中縣警察局交通隊沙鹿小隊處理道路交通事故談話
    紀錄表附卷足稽，陳王理因本件車禍死亡之情，亦經本檢察
    官督同檢驗員相驗屬實，製有相驗筆錄、相驗屍體證明書及
    檢驗報告書附卷可稽。按車輛行駛時，駕駛人應注意車前狀
    況，隨時採取必要之安全措施及車輛行經閃光黃燈時，應減
    速接近，注意安全，小心通過。道路交通安全規則第94條第
    3 項、道路交通標誌標線號誌設置規則第211 條第1 項第1
    款，分別定有明文。被告駕駛計程車載客為業，為從事業務
    之人，而駕車自應注意上述規定，且依當時路況，又無不能
    注意之情形，竟疏未注意以致肇事使人死亡，被告顯有過失
    。又被告之過失行為與被害人之死亡結果間，具有相當因果
    關係。雖被害人本身為無照駕駛，與有過失，此有本署查詢
    監理單位之列印資料在卷可證，然仍不能因被害人之過失，
    而解免被告之罪責。本件事證明確，被告業務過失致死犯行
    ，堪以認定。
二、按被告甲○○雖於96年7 月9 日因酒後駕駛車輛之行為，為
    主管機關吊扣其駕駛執照，惟仍續行從事載客營利業務，為
    從事業務之人。核被告所為，係犯刑法第276 條第2 項業務
    過失致死罪嫌。本件案發時被告之駕駛執照從96年7 月9 日
    起至97 年7月8 日止被吊扣，為無駕駛執照駕車，此有查詢
    監理單位之列印資料在卷足憑。請依道路交通管理處罰條例
    第86條第1 項，加重其刑至二分之一。另被告於肇事後，在
    其過失肇事犯罪尚未被有偵查犯罪職權之公務員發覺前，向
    前往車禍現場處理之臺中縣察察局清水分局警員坦承駕車肇
    事，並願接受裁判，其業務過失致死部分合於自首之規定，
    此有該分局之道路交通事故談話筆錄、職務報告書、道路交
    通事故調查報告表等在卷可按。請依刑法第62條前段規定，
    減輕其刑，並依前開規定先加重後再減輕之。又被告於肇事
    後，至今未與被害人家屬達成和解而獲得原諒，請法院允斟
    酌為適當刑度判決。
三、依刑事訴訟法第251條第1項提起公訴。
    此  致
臺灣臺中地方法院
中    華    民    國    97    年    4    月    2 8    日
                      檢  察  官  王 捷 拓
本件正本證明與原本無異
中    華    民    國    97    年    5     月    6     日
                      書  記  官  吳 嘉 玲
附錄本案所犯法條
刑法第276條：
因過失致人於死者，處2年以下有期徒刑、拘役或2千元以下罰金
。
從事業務之人，因業務上之過失犯前項之罪者，處5年以下有期
徒刑或拘役，得併科3千元以下罰金。


司法院資訊處製作；財團法人民間司法改革基金會備份。
